臺灣彰化地方法院刑事判決　　　　　　　 100年度易字第25號
公　訴　人　臺灣彰化地方法院檢察署檢察官
被　　　告　曹銀成
上列被告因違反毒品危害防制條例，經檢察官提起公訴（99年度
毒偵字第2006號），本院判決如下：
    主  文
曹銀成施用第二級毒品，累犯，處有期徒刑柒月。扣案甲基安非
他命殘渣袋壹個，沒收銷燬之。自製吸食器貳個，沒收之。
    事實及理由
一、犯罪事實：
  (一)曹銀成前因施用毒品案件，經送觀察、勒戒後，認有繼續施
    用毒品之傾向，再經強制戒治，於民國（下同）96年6月15
    日執行完畢釋放。復因97年5月21日回溯四日內某時施用
    第二級毒品，經本院97年度易字第1343號判決處有期徒刑4
    月確定。97年5月15日回溯前四日內某時施用第二級毒品
    ，經臺灣台中地方法院97年度豐簡字第615號判決處有期徒
    刑3月確定。上述二案定應執行刑6月，另因98年1月
    12日回溯四日內某時施用第二級毒品，經本院98年度易字第
    310號判決處有期徒刑8月確定。上述三案經接續執行
    ，甫於99年2月11日縮短刑期執行完畢（構成累犯）。又
    99年3月12日施用第二級毒品，99年8月16日經本院99年度簡
    字第1440號判決處有期徒刑6月，99年9月7日確定。又因
    99年8月10日、99年8月22日二次施用第二級毒品被查獲，99
    年9月30日偵查終結起訴（99年10月28日經本院99年度易字
    第1018號判決處有期徒刑5月、4月，定應執行刑8月，99年
    11月16日確定。上述二案均99年10月19日於下列案件為
    警持拘票拘提時，送入監執行，目前執行中）。
  (二)曹銀成明知自己有上述毒品案件已確定或審理中，仍不
    知悔改，復基於施用第二級毒品甲基安非他命之犯意，於99
    年10月19日晚間7時許，在其位於彰化縣員林鎮○○里○○
    路○段東北巷274弄11號住處，以將甲基安非他命置於玻璃球
    內燒烤吸食煙霧之方式，施用第二級毒品甲基安非他命1次
    。嗣於同日晚間7時20分許，經警方持臺灣彰化地方法院檢
    察署檢察官核發之上述案件拘票拘提時，在上址查獲，並
    扣得甲基安非他命殘渣袋1個及玻璃吸食器2個，並採其尿液
    送驗，結果呈「安非他命、甲基安非他命」陽性反應。
二、認定事實之證據及理由：
  (一)被告於本院警訊、審理中之自白。
  (二)彰化縣警察局員林分局委託檢驗尿液代號與真實姓名對照認
    證單，證明被告接受採尿送驗之事實。
  (三)詮昕科技股份有限公司濫用藥物尿液檢驗報告書，顯示被告
    尿呈現「甲基安非他命、安非他命」陽性反應。其中甲基安
    非他命指數遠超過安非他命指數，依法務部調查局93年5月4
    日調科壹字00000000000號函示意見：「依據英國藥學協會
    所編之Clark's isolation and indentification of drugs
    乙書.. 記載人體施用甲基安非他命後，在主要代謝物中未
    改變型態之甲基安非他命佔施用劑量達43％，而安非他命則
    為約5％。」（司法院編印，法官辦理刑事案件參考手冊(一)
    --毒品危害防制條例部分--P.168）被告尿液中排出之部分
    安非他命反應，應係甲基安非他命之代謝物。
  (四)扣案第二級毒品安非他命殘渣袋一包，經員警以甲基安非他
    命專用試劑測試結果，呈毒品陽性反應（見偵卷第10頁之測
    試照片），被告供稱係施用該毒品才呈現甲基安非他命陽性
    反應，故應可確定殘渣為甲基安非他命。
  (五)自製吸食器2組，均為被告施用毒品之工具。
  (六)不再送觀察勒戒之理由：
    按毒品危害防制條例於92年7月9日修正公佈，自93年1月9日
    施行，其中第20條、第23條將施用毒品之刑事處遇程式，區
    分為「初犯」及「五年內再犯」、「五年後再犯」。依其立
    法理由之說明：「初犯」，經觀察、勒戒或強制戒治後，應
    為不起訴處分或不付審理之裁定；經觀察、勒戒或強制戒治
    執行完畢釋放後，「五年內再犯」者，因其再犯率甚高，原
    實施之觀察、勒戒及強制戒治既已無法收其實效，爰依法追
    訴或裁定交付審理。至於經觀察、勒戒或強制戒治執行完畢
    釋放後，「五年後再犯」者，前所實施之觀察、勒戒或強制
    戒治已足以遮斷其施用毒品之毒癮，為期自新及協助其斷除
    毒癮，仍適用「初犯」規定，先經觀察、勒戒或強制戒治之
    程式。從而依修正後之規定，僅限於「初犯」及「五年後再
    犯」二種情形，始應先經觀察、勒戒或強制戒治程式。倘被
    告於五年內已再犯，經依法追訴處罰，縱其第三次（或第三
    次以上）再度施用毒品之時間，在初犯經觀察、勒戒或強制
    戒治執行完畢釋放五年以後，已不合於「五年後再犯」之規
    定，且因已於「五年內再犯」，顯見其再犯率甚高，原實施
    觀察、勒戒或強制戒治，已無法收其實效，即應依該條例第
    10條處罰（最高法院95年度第7次刑事庭會議決議參照）。
    本件被告前因施用毒品案件，經送觀察勒戒、強制戒治後
    ，於96年6月15日執行完畢釋放。又於97年5月21日回溯四
    日內某時施用第二級毒品（本院97年度易字第1343號判決）
    、97年5月15日回溯前四日內某時施用第二級毒品（臺灣
    台中地方法院97年度豐簡字第615號判決）、98年1月12日
    回溯四日內某時施用第二級毒品（本院98年度易字第310號
    判決）、又99年3月12日施用第二級毒品（本院99年度簡
    字第1440號判決、99年8月10日、99年8月22日二次施用第
    二級毒品（本院99年度易字第1018號判決）。有卷附臺灣高
    等法院被告前案紀錄表、相關起訴書、聲請簡易處刑書可證
    。被告既曾於「五年內再犯」，且經法院判處罪刑確定，其
    又於99年10月19日施用毒品，即非屬該條例第20條第3項所
    定「五年後再犯」之情形，仍應論以毒品危害防制條例第10
    條第2項之施用第2級毒品罪。
  (七)本案事證明確，被告上開犯行洵堪認定。
三、論罪科刑：
  (一)核被告所為，核係犯毒品危害防制條例第10條第2項之施用
    第二級毒品罪。又被告持有毒品之低度行為，應為施用之高
    度行為所吸收，不另論罪。
  (二)被告有犯罪事實欄內之徒刑執行經過，有臺灣高等法院被告
    全國前案紀錄表乙紙附卷可稽，其受此有期徒刑執行完畢後
    ，五年以內故意再犯有期徒刑以上之罪，應依累犯規定加重
    其刑。
  (三)量刑審酌：被告有多項毒品前科，素行不佳，尤其99年間接
    連被查獲施用毒品，被告吸毒多年，家中仍有母親，而母親
    仍予支持未離棄，被告不知珍惜，又不愛惜身體，屢次吸毒
    導致入監服刑，實不可取，又念及被告犯後坦承犯行，態度
    尚屬良好等一切情狀，量處如主文所示之刑。
  (四)扣案之甲基安非他命殘渣袋一個，沾染甲基安非他命成分無
    法徹底分離，況且實務上也不可能先將包裝袋洗淨後，才分
    別將之與毒品各別「沒收銷燬之」「沒收之」，故應與袋內
    之甲基安非他命殘渣成分，一併依毒品危害防制條例第18條
    第1項前段沒收銷燬之。
  (五)扣案自製吸食器2個，乃是燈泡、吸管等日常品拼湊代用之
    工具，且為被告所有，應沒收之。
四、適用法條：
  (一)刑事訴訟法第299條第1項前段。
  (二)毒品危害防制條例第10條第2項、第18條第1項前段，刑法第
    11條、第47條第1項、第38條第1項第2款。
本案經檢察官高宏銘到庭執行職務。
中    華    民    國    100   年     2    月    11    日
                  刑事第七庭    法  官  葉明松
以上正本證明與原本無異。
如不服本判決應於收受判決後10日內向本院提出上訴書狀，並應
敘述具體理由；其未敘述上訴理由者，應於上訴期間屆滿後20日
內向本院補提理由書（均須按他造當事人之人數附繕本）「切勿
逕送上級法院」。
中    華    民    國    100   年     2    月    11    日
                                書記官  施秀青
附錄本案論罪法條：
毒品危害防制條例第10條
施用第一級毒品者，處6月以上5年以下有期徒刑。
施用第二級毒品者，處 3 年以下有期徒刑。